【裁判字號】    98,訴,142
【裁判日期】    980323
【裁判案由】    違反毒品危害防制條例
【裁判全文】
臺灣屏東地方法院刑事判決               98年度訴字第142號
公  訴  人  臺灣屏東地方法院檢察署檢察官
被      告  甲○○
上列被告因違反毒品危害防制條例案件，經檢察官提起公訴（97
年度毒偵字第2567號），被告於準備程序中就被訴事實為有罪之
陳述，本院合議庭裁定改依簡式審判程序審理，判決如下：
    主  文
甲○○施用第一級毒品，累犯，處有期徒刑柒月，扣案海洛因壹
包（驗後淨重零點壹肆壹公克）沒收銷燬之。又施用第二級毒品
，累犯，處有期徒刑月。應執行有期徒刑玖月。扣案海洛因壹
包（驗後淨重零點壹肆壹公克）沒收銷燬之。
    事  實
一、甲○○前於民國93年間因施用毒品案件，經送觀察、勒戒後
    ，認無繼續施用毒品傾向，於93年5 月10日釋放出所，並由
    臺灣屏東地方法院檢察署檢察官以93年度毒偵字第760 號為
    不起訴處分確定。復於96年間因竊盜案件，經台灣新竹地方
    法院以96年度易字第184 號判處有期徒刑1 年2 月確定，經
    減刑後於96年10月15日因縮刑期滿執行完畢。詎其猶不知悔
    改，於觀察勒戒執行完畢釋放後，5 年內復基於施用第一級
    毒品海洛因之犯意，於97年12月14日晚上8 時許，將海洛因
    加水稀釋後以注射針筒注射之方式，在其位於屏東市福德巷
    33號之住處，施用第一級毒品海洛因1 次。另基於施用第二
    級毒品甲基安非他命之犯意，於同日某時許，將甲基安非他
    命置於吸食器內燒烤後，再以口鼻吸食之方式，在上開住處
    ，施用第二級毒品甲基安非他命1 次。嗣於97年12月15日0
    時30分許，因形跡可疑，在屏東市○○路與勝利東路路口為
    警盤查，扣得其所有海洛因1 包（驗前淨重0.150 公克，驗
    後淨重0.141 公克），並經其同意採尿送驗呈嗎啡及甲基安
    非他命陽性反應，始知上情。
二、案經屏東縣政府警察局屏東分局報請臺灣屏東地方法院檢察
    署檢察官偵查起訴。
    理  由
一、本件被告甲○○所犯係死刑、無期徒刑、最輕本刑為3 年以
    上有期徒刑以外之罪，其於本院準備程序中就被訴事實為有
    罪之陳述，經法官告知被告簡式審判程序之旨，並聽取公訴
    人、被告之意見後，由本院合議庭依刑事訴訟法第273 條之
    1 第1 項規定，裁定由受命法官獨任進行簡式審判程序，先
    予敘明。
二、上開事實，業據被告於本院審理時坦承不諱，且被告為警查
    獲時採尿送驗結果呈嗎啡（即海洛因水解後之反應）及甲基
    安非他命之陽性反應，有台灣檢驗科技股份有限公司98年1
    月6 日KＺ000000000000號檢驗報告1 紙在卷可證。又扣案白
    色粉末1 包（驗前淨重0.150 公克，驗後淨重0.141 公克）
    ，經送高雄市立凱旋醫院鑑定結果，確為第一級毒品海洛因
    無誤，有該院97年12月22日濫用藥物成品檢驗鑑定書1 份附
    卷可稽（偵卷第13頁），上述鑑驗結果，係檢驗機關本於專
    業知識及以精密儀器或科學檢驗方法所得之結論，自可憑信
    。此外，復有偵查報告、扣押物品目錄表1 份、查獲照片3
    幀在卷可佐，足見被告確有於上開時地施用毒品之事實，應
    無疑義。被告前於93年間因施用毒品案件，經送觀察、勒戒
    後，認無繼續施用毒品傾向，於93年5 月10日釋放出所，並
    由臺灣屏東地方法院檢察署檢察官以93年度毒偵字第760 號
    為不起訴處分確定一情，有臺灣屏東地方法院檢察署刑案資
    料查註紀錄表、全國施用毒品案件紀錄表及臺灣高等法院被
    告全國前案紀錄表各1 份在卷可參。是被告於觀察勒戒執行
    完畢釋放後，5 年內再犯本件施用毒品案件，檢察官自應依
    法追訴。從而，本件事證明確，被告犯行洵堪認定。
三、查海洛因及甲基安非他命分屬毒品危害防制條例第2 條第2
    項第1 款、第2 款所稱之第一級、第二級毒品，均不得持有
    、施用，被告竟持以施用，核其所為，係犯同條例第10條第
    1 項之施用第一級毒品罪及同條第2 項之施用第二級毒品罪
    。其施用前持有海洛因及甲基安非他命之低度行為，應為施
    用之高度行為所吸收，均不另論罪。又被告於96年間因竊盜
    案件，經台灣新竹地方法院以96年度易字第184 號判處有期
    徒刑1 年2 月確定，經減刑後於96年10月15日因縮刑期滿執
    行完畢，此有前開被告全國前案紀錄表在卷可按，其受徒刑
    之執行完畢，5 年以內故意再犯有期徒刑以上之上述2 罪，
    皆為累犯，依法均應加重其刑。其所犯上開2 罪，犯意各別
    ，行為互異，應予分別論罪，合併處罰。爰審酌被告素行非
    佳，經觀察、勒戒後，仍未能戒除毒癮，顯見其無戒毒悔改
    之意，惟念其施用毒品乃自戕行為，及其犯罪後坦承犯行，
    態度良好等一切情狀，分別量處如主文所示之刑，並定其應
    執行之刑。扣案海洛因1 包（驗前淨重0.150 公克，驗後淨
    重0.141 公克）為第一級毒品，應依毒品危害防制條例第18
    條第1 項前段規定，沒收銷燬之。
據上論斷，應依刑事訴訟法第273 條之1 第1 項、第299 條第1
項前段，毒品危害防制條例第10條第1 項、第2 項、第18條第1
項前段，刑法第11條、第47條第1 項、第51條第5 款，判決如主
文。
本案經檢察官簡志祥到庭執行職務。
中    華    民    國    98    年    3    月    23    日
                  刑事第二庭  法  官   翁世容
上正本證明與原本無異。
如不服本判決應於收受本判決送達後10日內向本院提出上訴書狀
，其未敘述上訴理由者，並得於提起上訴後10日內向本院補提理
由書狀（均須按他造當事人之人數附繕本）「切勿逕送上級法院
」
中    華    民    國    98    年    3    月    23    日
                              書記官   賀燕花
附錄本案論罪科刑法條全文
毒品危害防制條例第10條：
施用第一級毒品者，處6月以上5年以下有期徒刑。
施用第二級毒品者，處3年以下有期徒刑。


司法院資訊處製作；財團法人民間司法改革基金會備份。
